【裁判字號】    89,交易,592
【裁判日期】    900405
【裁判案由】    過失傷害
【裁判全文】
臺灣臺南地方法院刑事判決                        八十九年度交易字第五九二號
    公  訴  人  臺灣台南地方法院檢察署檢察官
    被      告  乙○○
右列被告因過失傷害案件，經檢察官提起公訴（八十九年度偵字第九一Ｏ三號），本
院判決如左：
    主  文
乙○○從事業務之人，因業務上之過失傷害人，累犯，處有期徒刑伍月，如易科罰金
，以參佰元折算壹日。
    事  實
一、乙○○前於民國八十七年間，因傷害案件，經臺灣宜蘭地方法院判處有期徒刑四
    月確定，於八十七年十二月二十九日，易科罰金執行完畢。其為日通汽車貨運股
    份有限公司之大貨車司機，乃從事駕駛業務之人，於八十九年六月二十二日上午
    七時五十分，駕駛車牌號碼ＫＷ─九八六號營業大貨車，沿台南市○○區○○路
    一段（臨時鋪設便道）之外側快車道由西向東行駛，途經長和路一段五二二巷東
    側四十二點二公尺處，適有甲○○騎乘車牌號碼Ｆ二三─七六九號機車，沿同向
    車道右前方行駛，乙○○明知該路段為臨時便道，慢車道上有一半以上覆有土塵
    不便機車騎乘，故機車駕駛者必會偏入快車道行駛，其應注意該路道行車速度不
    得超過時速六十公里，且應注意車前狀況及兩車併行之間隔，並隨時採取必要之
    安全措施，且當時天氣晴朗、日間自然光線、路面乾燥無缺陷、道路上未有任何
    障礙物、視距復屬良好等情形以觀，客觀上亦無不能注意之情事，其竟疏於注意
    ，未保持兩車併行之安全間隔距離，，致其右前輪擦撞甲○○機車左後方，甲○
    ○隨即人車倒地滑行，甲○○跌入乙○○所駕駛營業大貨車之車底，為該車之右
    前輪及右側車底護欄撞擊，受有左側大腿及部分左側會陰撕裂性皮膚壞死及缺失
    合併大量出血等傷害。
二、案經甲○○訴由台南市警察局第三分局報請台灣台南地方法院檢察署檢察官偵查
    起訴。
    理  由
一、訊據被告乙○○矢口否認有何業務過失傷害犯行，辯稱：當時伊駕車行駛在快車
    道，伊並沒有看到甲○○騎乘機車在伊前方，車禍是如何發生的，伊並不知道云
    云。惟查：
（一）、右揭事實，業據告訴人甲○○及其代理人侯秀綢於警訊、偵查及本院審理中
        指訴綦詳，並有道路交通事故調查報告表一份、現場及肇事車輛照片十二張
        、財團法人奇美醫院診斷證明書及病情摘要各一份在卷可按。
（二）、次查，依現場照片及道路交通事故調查報告表所示，因肇事地點為施工便道
        ，慢車道僅留有約一點一公尺寬舖設柏油，其餘均為塵土覆蓋，不利機車騎
        乘，因而騎乘機車者行經該地，必會不時偏入快車道行駛。而本件機車刮地
        痕起點位於慢車道內，並距快車道與慢車道之分向線約零點五公尺，然機車
        必須傾倒相當程度，其排氣管等金屬部分接觸地面時，方會產生刮地痕，是
        車禍時，告訴人甲○○騎乘之機車應係位於偏向快車道上。另依被告所駕之
        營業大貨車之左側車輪於肇事地點留有二十一點七公尺之剎車痕，比對「一
        般公路汽車煞車距離、行車速度對照表」，被告之行車速度，顯逾該路段限
        速之時速六十公里。而告訴人甲○○於警訊時指稱：「因為該路段不好騎，
        我當時車速約在四十公里。」，及被告於本院審理時供稱：「我沒有看到對
        方在我前方的機車，車禍是如何發生，我不知道。」，依被告遺留於現場之
        剎車痕已逾時速六十公里之行車速度和告訴人陳稱之行車速度，及被告對車
        前狀況之認知，參以被告所駕之營業大貨車係右前輪與告訴人之機車相撞及
        以觀，被告超速行駛，並未注意車前狀況，亦未保持兩車併之間隔而肇事，
        被告所辯，顯係事後畏罪卸責之詞，殊不足採。
（三）、按行車速，在郊外道路時速不得超過六十公里；汽車行駛時，駕駛人應注意
        車前狀況及兩車併行之間隔，並隨時採取必要之安全措施，道路交通安全規
        則第九十三條第一項第三款、九十四條第三項定有明文。被告身為職業駕駛
        人，對上開規定自屬熟稔，且依現場照片，肇事地點為柏油路面，無障礙無
        缺陷，道路筆直，視野良好，日照光線充足，依當時之客觀狀況，並非不能
        注意，竟疏未注意，以致肇事，被告之駕駛行為，顯有過失。此外，被告之
        過失駕駛行為，與告訴人所受之傷害結果間，復具有相當因果關係，是本件
        事證已甚明確，被告犯行堪以認定。
二、查被告乙○○受僱於日通汽車貨運股份有限公司，擔任營業大貨車司機，係從事
    業務之人，其因業務上之過失致告訴人受傷，核其所為，係犯刑法第二百八十四
    條第二項前段之業務過失傷害罪。又被告前於八十七年間，因傷害案件，經臺灣
    宜蘭地方法院判處有期徒刑四月確定，於八十七年十二月二十九日，易科罰金執
    行完畢，此有臺灣高等法院被告全國前案紀錄表一份在卷可按，其於五年之內，
    再犯本件有期徒刑以上之罪，係屬累犯，應依刑法第四十七條之規定加重其刑。
    爰審酌被告之生活狀況、品行、智識程度，及其於超速行駛並未保持兩車併行之
    間隔，其過失程度非輕，而告訴人甲○○所受如事實欄所在之傷勢，亦屬嚴重，
    等一切情狀，量處如主文所示之刑，並諭知易科罰金之折算標準，以資懲儆。
據上論斷應依刑事訴訟法第二百九十九條第一項前段，刑法第二百八十四條第二項，
第四十七條、第四十一條第一項前段、罰金罰鍰提高標準條例第一條前段，第二條，
判決如主文。
中      華      民      國     九十     年      四      月      五      日
                                  臺灣臺南地方法院交通法庭
                                      法  官    田  幸  艷
右正本證明與原本無異。
如不服本判決，應於判決送達後十日內向本院提出上訴狀( 應附繕本 )。
                                      書記官    陳  玉  芬
中      華      民      國     九十     年      四      月      十      日
附錄本案論罪科刑法條全文：
中華民國刑法第二百八十四條第二項（業務過失傷害罪）
從事業務之人，因業務上之過失傷害人者，處一年以下有期徒刑、拘役或一千元以下
罰金，致重傷者，處三年以下有期徒刑、拘役或二千元以下罰金。


司法院資訊處製作；財團法人民間司法改革基金會備份。
